【裁判字號】    97,易,1580
【裁判日期】    970707
【裁判案由】    妨害自由
【裁判全文】
臺灣臺中地方法院刑事判決              97年度易字第1580號
公  訴  人  臺灣臺中地方法院檢察署檢察官
被      告  丁○○
            庚○○
                    （現另案於臺灣臺中監獄執行中）
            己○○
            戊○○
上列被告因妨害自由案件，經檢察官提起公訴（九十六年度偵字
第二八一○一號），本院判決如下：
    主    文
丁○○共同以加害身體、自由之事，恐嚇他人致生危害於安全，
累犯，處拘役伍拾日，如易科罰金，以新臺幣壹仟元折算壹日，
減為拘役貳拾伍日，如易科罰金，以新臺幣壹仟元折算壹日。
庚○○、己○○、戊○○共同以加害身體、自由之事，恐嚇他人
致生危害於安全，各處拘役肆拾日，如易科罰金，均以新臺幣壹
仟元折算壹日，各減為拘役貳拾日，如易科罰金，均以新臺幣壹
仟元折算壹日。
    犯罪事實
一、丁○○於民國（下同）八十六年間因犯非法吸用化學合成麻
    醉藥品、施用毒品、未經許可無故寄藏彈藥罪及未經許可，
    無故寄藏可發射子彈具有殺傷力之改造玩具手槍罪，分別經
    本院判處有期徒刑六月、三年四月、四月及有期徒刑六月並
    均確定，嗣定其應執行有期徒刑四年四月，於九十二年十一
    月二日縮刑期滿執行完畢，詎仍不知悔改。因甲○○前積欠
    陳震淇新台幣（下同）二百四十五萬元，經陳震淇於九十六
    年二月二十日將該債權讓與庚○○，嗣庚○○為向甲○○催
    討上開債務，竟夥同丁○○、己○○、戊○○，於九十六年
    四月四日下午二時許，由庚○○、己○○分別駕駛車牌號碼
    5J-4062號、1610-LQ號自用小客車並分別搭載丁○○、戊○○共同至臺中縣太平市○○路中坑巷十三號甲○○住處，向
    甲○○催討上開債務，因甲○○表示目前無法返還，該四人
    竟共同基於恐嚇危害安全之犯意聯絡，而以加害身體、自由
    之事，由丁○○向甲○○恐嚇稱：「這隻老狐狸沒帶你去山
    上處理不行。」等語，由庚○○向甲○○恐嚇稱：「你不要
    出去，出去的話路頭路尾小心一點。」等語，由己○○向甲○○恐嚇稱：「像你這種我就帶你去山上坐冰塊。」等語，
    另由戊○○以推倒上開處所桌椅之方式，使甲○○心生畏懼
    ，致生危害於安全。
二、案經甲○○訴由臺中縣警察局太平分局報請臺灣臺中地方法
    院檢察署檢察官偵查起訴。
    理    由
一、訊之被告丁○○、庚○○、己○○、戊○○固坦承於九十六
    年四月四日下午二時許，由被告庚○○、己○○分別駕駛車
    牌號碼5J-4062號、1610-LQ號自用小客車並分別搭載被告丁○○、戊○○共同至臺中縣太平市○○路中坑巷十三號甲○○住處，向甲○○催討原積欠陳震淇，經陳震淇讓與被告庚○○之上開債務，然均矢口否認有何恐嚇危害安全犯行，被
    告丁○○、庚○○、己○○均辯稱：伊未向甲○○說上開恐
    嚇之語云云，被告戊○○亦辯稱：伊未推倒甲○○住處之桌
    椅云云。惟查上揭犯罪事實，業據證人即告訴人甲○○於本
    院審理時具結指證述綦詳，核與目擊證人即告訴人之妻丙○○於本院審理時具結證述之情節相符，並有被告庚○○提出
    之債權讓與契約書、告訴人甲○○於九十六年四月五日至警
    局報案之臺中縣警察局受理刑事案件報案三聯單影本各一紙
    附卷可憑；參以被告庚○○、己○○、戊○○若未夥同被告
    丁○○於上開時地共同向告訴人為上開恐嚇之語，何以被告
    庚○○、己○○、戊○○事後願於九十七年五月十三日與告
    訴人達成和解（按被告丁○○於九十七年五月十三日正在臺
    灣臺中戒治所執行強制戒治中，有臺灣高等法院被告前案紀
    錄表附卷可查，故未與告訴人和解），除向告訴人道歉外，
    並各賠償告訴人六千元，有其等提出之和解書各一紙附卷可
    稽，顯見被告丁○○、庚○○、己○○、戊○○於上開時地
    ，確共同基於恐嚇危害安全之犯意聯絡，而以加害身體、自
    由之事，向告訴人為上開恐嚇之語，應無置疑。是被告丁○○、庚○○、己○○、戊○○上開所辯，無非事後卸責之詞
    ，不足採信，事證明確，其等犯行均堪認定。
二、核被告丁○○、庚○○、己○○、戊○○所為，均係犯刑法
    第三百零五條之以加害身體、自由之事，恐嚇他人致生危害
    於安全罪（起訴書認被告四人所為，係犯刑法第三百零四條
    之強制罪，業經蒞庭公訴檢察官於本院審理時當庭變更起訴
    法條為刑法第三百零五條之罪，故本院毋庸再諭知變更起訴
    法條，併此敘明）。被告丁○○、庚○○、己○○、戊○○
    就上開犯行，彼此間有犯意之聯絡及行為之分擔，應論以共
    同正犯；公訴意旨認被告四人夥同數名真實姓名不詳男子基
    於共同犯意為之，惟據被告丁○○於本院審理時供稱：當時
    係伊與庚○○、己○○、戊○○共四人一起到甲○○上開住
    處，並無其他人同往等語，且證人即告訴人甲○○於本院審
    理時亦未提及尚有其他人在場，又乏證據足資證明當時確另
    有數名真實姓名不詳男子在場，應認當時僅係被告四人在場
    ，是公訴意旨上開認定，尚有誤會，附此敘明。查被告丁○○於八十六年間因犯非法吸用化學合成麻醉藥品、施用毒品
    、未經許可無故寄藏彈藥罪及未經許可，無故寄藏可發射子
    彈具有殺傷力之改造玩具手槍罪，分別經本院判處有期徒刑
    六月、三年四月、四月及有期徒刑六月並均確定，嗣定其應
    執行有期徒刑四年四月，於九十二年十一月二日縮刑期滿執
    行完畢，有本院八十六年度訴字第三一七九號、八十六年度
    訴字第二二五二號刑事判決各一份及台灣高等法院被告前案
    紀錄表附卷可稽，其於五年內故意再犯本件有期徒刑以上之
    罪，為累犯，應依法加重其刑。爰審酌被告庚○○、己○○
    、戊○○事後已與告訴人達成和解，而取得告訴人諒解，及
    被告四人犯罪之動機、目的、手段、對社會所生危害，與犯
    罪後均否認犯行，態度非佳等一切情狀，就被告丁○○、庚○○、己○○、戊○○分別量處拘役五十日、四十日、四十
    日、四十日，並均諭知易科罰金之折算標準，以示懲儆。又
    被告丁○○、庚○○、己○○、戊○○之犯罪時間均在九十
    六年四月二十四日以前，查無中華民國九十六年罪犯減刑條
    例不予減刑之情形，均應依同條例第二條第一項第三款之規
    定減其宣告刑二分之一，即分別減為拘役二十五日、二十日
    、二十日、二十日，並均諭知易科罰金之折算標準。
三、據上論斷，應依刑事訴訟法第二百九十九條第一項前段，刑
    法第二十八條、第三百零五條、第四十七條第一項、第四十
    一條第一項前段，刑法施行法第一條之一，中華民國九十六
    年罪犯減刑條例第二條第一項第三款、第七條、第九條，判
    決如主文。
本案經檢察官乙○○到庭執行職務。
中    華    民    國    97    年    7     月    7     日
                  刑事第一庭    法  官  朱光國
上正本證明與原本無異。
如不服本判決，應於收受送達後10日內向本院提出上訴書狀（應
敘述具體理由並附繕本）。
上訴書狀如未敘述理由，應於上訴期間屆滿後20日內補提理由書
於本院。
                                書記官  張孝妃
中    華    民    國    97    年    7     月    7     日
附錄論罪科刑法條
刑法第305條：
以加害生命、身體、自由、名譽、財產之事，恐嚇他人致生危害
於安全者，處2年以下有期徒刑、拘役或3百元以下罰金。


司法院資訊處製作；財團法人民間司法改革基金會備份。
